# 有限合伙企业控股问题

提问人：1838913227 时间：2019-06-24 11:42:42
请教陈版，有限合伙企业持有 A公司 60% 股权，那 A公司单体报告披露母公司可以是该有限合伙企业吗？但是根据母公司概念，母公司是指拥有另一个公司一定比例以上的股份或通过协议方式能够对另一个公司实行实际控制的公司，具有法人资格，可以独立承担民事责任。有限合伙企业不具备法人资格，如果这样 A 公司的母公司应该披露什么？

回答人：chenyiwei
有限合伙企业可以作为公司制企业的股东，行使股东权利和承担股东义务。
证监会在《证券登记结算管理办法》第十九条中规定 “前款所称投资者包括中国公民、中国法人、中国合伙企业、符合规定的外国人及法律、行政法规、中国证监会规章规定的其他投资者”，即合伙企业可以以投资者身份，以其自身名义开立证券账户。
公司在其财务报表中可以披露其控股股东为合伙企业，但最终的实际控制人需追溯到国资委或者个人。